【裁判字號】    90,易,527
【裁判日期】    900309
【裁判案由】    毒品危害防制條例
【裁判全文】
台灣台中地方法院刑事判決                            九十年度易字第五二七號
    公  訴  人  臺灣台中地方法院檢察署檢察官
    被      告  甲○○
右列被告因違反毒品危害防制條例案件，經檢察官提起公訴（九十年度毒偵字第三二
六號），本院判決如左：
    主      文
甲○○連續施用第二級毒品，處有期徒刑柒月。
扣案之第二級毒品安非他命壹包（驗餘重零點貳肆陸伍公克）沒收銷燬，吸食器壹組
沒收。
    事  實
一、甲○○曾因施用毒品案件，經依台灣士林地方法院八十八年度毒聲字第三四三號
    裁定送觀察、勒戒後，認其無繼續施用毒品之傾向，業經台灣士林地方法院檢察
    署檢察官於八十八年二月二十六日以八十八年度偵字第二二五八號為不起訴處分
    確定。甲○○復因五年內再犯施用毒品罪之案件，經台灣台中地方法院檢察署檢
    察官聲請簡易判決處刑（八十八年度毒偵字第八０六號，經本院沙鹿簡易庭於八
    十八年十一月二十七日以八十八年度沙簡字第六九八號判處有期徒刑四月，於同
    年十二月十八日確定），並聲請本院裁定令其入戒治處所施以強制戒治，後經本
    院裁定停止戒治，所餘戒治期間交付保護管束，再經本院裁定撤銷停止戒治，令
    入戒治處所施以強制戒治在案。詎甲○○猶不知悔改，於保護管束期間，第三次
    又基於概括犯意，自八十九年三月二十一日十九時起，至同年七月二十七日十五
    時三十分止，連續在台北市北投區住處、及同區○○路天祥餐廳個人溫泉池內等
    處，施用第二級毒品安非他命多次，嗣於同年七月二十七日十八時四十一分許，
    為警在甲○○位於台北市○○區○○街二一八巷二七弄八號二樓住處查獲，並扣
    得第二級毒品安非他命一包（毛重０˙五公克）、吸食器一組。
二、案經台北市政府警察局北投分局移送台灣士林地方法院檢察署呈請台灣高等法院
    檢察署檢察長核轉台灣台中地方法院檢察署檢察官偵查起訴。
    理      由
一、訊據被告甲○○對右揭犯罪事實坦承不諱，且經警採集被告尿液送驗，確呈安非
    他命陽性反應，有台北市立療養院煙毒尿液檢驗報告書一件附卷可稽，並有扣案
    之物可資佐證，復有毒品初步鑑驗報告單、憲兵司令部刑事鑑識中心鑑驗通知書
    在卷可參。又被告曾因施用毒品案件，經依台灣士林地方法院八十八年度毒聲字
    第三四三號裁定送觀察、勒戒後，認其無繼續施用毒品之傾向，業經台灣士林地
    方法院檢察署檢察官於八十八年二月二十六日以八十八年度偵字第二二五八號為
    不起訴處分確定，有被告刑案資料查註紀錄表、該案不起訴處分書在卷足憑。另
    被告因於五年內再犯施用毒品罪之案件，經台灣台中地方法院檢察署檢察官聲請
    本院裁定令其入戒治處所施以強制戒治，後經本院裁定停止戒治，所餘戒治期間
    交付保護管束，本件被告係於五年內之保護管束期間施用毒品，該次強制戒治程
    序尚未完成，是本件仍屬五年內再犯，被告犯行堪予認定。
二、按安非他命係屬毒品危害防制條例第二條第二項第二款所規定之第二級毒品。又
    犯第十條之罪者（即施用第一、二級毒品等罪），檢察官或少年法庭應先將被告
    或少年送勒戒處所觀察、勒戒，其期間不得逾一月。經觀察、勒戒後，無繼續施
    用毒品傾向者，應由檢察官為不起訴之處分或由少年法庭為不付審理之裁定；有
    繼續施用毒品之傾向者，由檢察官聲請法院或由少年法庭裁定令入戒治處所施以
    強制戒治，其期間為一年。但自首者，得以保護管束代之。依前項規定為不起訴
    之處分或不付審理之裁定後，五年內再犯第十條之罪，經觀察、勒戒後，認有繼
    續施用毒品之傾向或三犯以上者，不適用前項之規定。但應由檢察官聲請法院或
    由少年法庭裁定先令入戒治處所施以強制戒治。毒品危害防制條例第二十條第一
    項至第三項分別定有明文。另強制戒治執行已滿三個月，戒治處所認無繼續戒治
    之必要者，得檢具事證，報由檢察官聲請法院或少年法庭裁定停止戒治。前項停
    止（戒治）期間，應付保護管束，期滿未經撤銷者，視為強制戒治期滿；其違反
    保護管束應遵守事項情節重大者，得由檢察官聲請法院或由少年法庭裁定撤銷停
    止戒治。停止戒治之裁定經撤銷者，其停止之期間，不算入強制戒治期間。同法
    第二十二條第一項、第二項亦分別有明文規定。被告前既曾因施用毒品經送觀察
    、勒戒結果無繼續施用毒品傾向，而經臺灣臺中地方地方法院檢察署檢察官為不
    起訴處分確定在案，玆於不起訴處分後，五年內又再因施用毒品第二度經送觀察
    、勒戒結果，認有繼續施用傾向，而送強制戒治，於強制戒治執行滿三個月，由
    本院依聲請裁定停止戒治付保護管束，惟於停止戒治期間被告復施用毒品，乃屬
    違反保護管束應遵守事項情節重大，亦已由本院依同法第二十二條第二項之規定
    ，以八十九年度毒聲字第三二五二號裁定撤銷停止戒治，為被告所自承，並有上
    揭前科紀錄表在卷為憑，被告於經裁定撤銷停止戒治後，雖係就原進行之強制戒
    治處分繼續執行，雖因其原強制戒治之程序尚未終結，惟被告第二犯，既由本院
    沙鹿簡易停於八十八年十二月十八日判處有期徒刑四月，本次應係第三次再犯，
    惟因被告於強制戒治期滿前，再行施用毒品，顯見其不僅仍有繼續施用毒品之傾
    向，更有繼續施用毒品之行為，已無另行聲請觀察、勒戒之必要，應引用前案觀
    察、勒戒之結果，認被告係再犯而有繼續施用毒品之傾向，應逕予論罪科刑。
三、核被告甲○○所為，係犯毒品危害防制條例第十條第二項之施用第二級毒品罪。
    被告施用毒品安非他命前或後持有之低度行為應為施用之高度行為所吸收，不另
    論罪。又被告先後多次施用毒品安非他命，時間緊接，犯罪構成要件相同，顯係
    基於概括犯意反覆為之，為連續犯，應依刑法第五十六條之規定論以一罪，並加
    重其刑。爰審酌被告經兩次觀察、勒戒及強制戒治處分執行達三個月以上，猶不
    知戒慎自愛戒除惡習，及其犯罪之動機、目的、手段、施用毒品之時間，施用毒
    品屬自戕之行為，及犯罪後之態度等一切情狀，量處如主文所示之刑。又扣案之
    第二級毒品安非他命壹包（驗餘重零點貳肆陸伍公克）依毒品危害防制條例第十
    八條第一項前段規定沒收銷燬，吸食器壹組，依刑法第三十八條第一項第二款規
    定沒收。
據上論斷，應依刑事訴訟法第二百九十九條第一項前段，毒品危害防制條例第十條第
二項、第二十條第三項前段，第十八條第一項前段，刑法第十一條前段、第三十八條
第一項第二款、第五十六條，判決如主文。
中      華      民      國    九十      年      三      月      九      日
                                臺灣臺中地方法院刑事第七庭
                                    法  官  黃  松  竹
右正本證明與原本無異。
如不服本判決，應於判決送達後十日內向本院提出上訴狀，上訴於臺灣高等法院臺中
分院( 須附繕本 )。
                                    書記官
中      華      民      國    九十      年      三      月      九      日
附錄論罪科刑法條
毒品危害防制條例第十條第二項：
施用第二級毒品者，處三年以下有期徒刑。
毒品危害防制條例第二十條第三項前段：
依前項規定為不起訴之處分或不符審理之裁定後，五年內再犯第十條之罪，經觀察、
勒戒後，認有繼續施用毒品之傾向或三犯以上者，不適用前項之規定。

司法院資訊處製作；財團法人民間司法改革基金會備份。
